Materials for lyx workshop/LyX.app/Contents/Resources/dicts/ast_ES.aff
SFX H   0     éis         enzar              # apenzaréis
SFX H   0     án          enzar              # apenzarán
SFX H   0     ía          enzar              # apenzaría
SFX H   0     íes         enzar              # apenzaríes
SFX H   0     íamos       enzar              # apenzaríamos
SFX H   0     íemos       enzar              # apenzaríemos
SFX H   0     íais        enzar              # apenzaríais
SFX H   0     íeis        enzar              # apenzaríeis
SFX H   0     íen         enzar              # apenzaríen
SFX H   ainar aíno        ainar              # entaíno
SFX H   ainar aínes       ainar              # entaínes
SFX H   ainar aína        ainar              # entaína
SFX H   ainar ainamos     ainar              # entainamos
SFX H   ainar aináis      ainar              # entaináis
SFX H   ainar aínen       ainar              # entaínen
SFX H   ainar ainaba      ainar              # entainaba
SFX H   ainar ainabes     ainar              # entainabes
SFX H   ainar ainábamos   ainar              # entainábamos
SFX H   ainar ainábemos   ainar              # entainábemos
SFX H   ainar ainabais    ainar              # entainabais
SFX H   ainar ainabeis    ainar              # entainabeis
SFX H   ainar ainaben     ainar              # entainaben
SFX H   ainar ainé        ainar              # entainé
SFX H   ainar ainasti     ainar              # entainasti
SFX H   ainar ainesti     ainar              # entainesti
SFX H   ainar ainó        ainar              # entainó
SFX H   ainar ainemos     ainar              # entainemos
SFX H   ainar ainastis    ainar              # entainastis
SFX H   ainar ainestis    ainar              # entainestis
SFX H   ainar ainaron     ainar              # entainaron
SFX H   ainar aíne        ainar              # entaíne
SFX H   ainar aínas       ainar              # entaínas
SFX H   ainar ainéis      ainar              # entainéis
SFX H   ainar aínan       ainar              # entaínan
SFX H   0     a           ainar              # entainara
SFX H   0     e           ainar              # entainare
SFX H   0     as          ainar              # entainaras
SFX H   0     es          ainar              # entainares
SFX H   ar    áramos      ainar              # entaináramos
SFX H   ar    áremos      ainar              # entaináremos
SFX H   0     ais         ainar              # entainarais
SFX H   0     eis         ainar              # entainareis
SFX H   0     an          ainar              # entainaran
SFX H   0     en          ainar              # entainaren
SFX H   ar    ái          ainar              # entainái
SFX H   ar    ando        ainar              # entainando
SFX H   ar    ao          ainar              # entainao
SFX H   ar    ada         ainar              # entainada
SFX H   ar    áu          ainar              # entaináu
SFX H   ar    aos         ainar              # entainaos
SFX H   ar    aes         ainar              # entainaes
SFX H   0     é           ainar              # entainaré
SFX H   0     ás          ainar              # entainarás
SFX H   0     á           ainar              # entainará
SFX H   0     emos        ainar              # entainaremos
SFX H   0     éis         ainar              # entainaréis
SFX H   0     án          ainar              # entainarán
SFX H   0     ía          ainar              # entainaría
SFX H   0     íes         ainar              # entainaríes
SFX H   0     íamos       ainar              # entainaríamos
SFX H   0     íemos       ainar              # entainaríemos
SFX H   0     íais        ainar              # entainaríais
SFX H   0     íeis        ainar              # entainaríeis
SFX H   0     íen         ainar              # entainaríen
SFX H   dar   do          andar              # ando
SFX H   dar   des         andar              # andes
SFX H   dar   da          andar              # anda
SFX H   dar   damos       andar              # andamos
SFX H   dar   dáis        andar              # andáis
SFX H   dar   den         andar              # anden
SFX H   dar   daba        andar              # andaba
SFX H   dar   dabes       andar              # andabes
SFX H   dar   dábamos     andar              # andábamos
SFX H   dar   dábemos     andar              # andábemos
SFX H   dar   dabais      andar              # andabais
SFX H   dar   dabeis      andar              # andabeis
SFX H   dar   daben       andar              # andaben
SFX H   dar   duvi        andar              # anduvi
SFX H   dar   devi        andar              # andevi
SFX H   dar   duvisti     andar              # anduvisti
SFX H   dar   duviesti    andar              # anduviesti
SFX H   dar   duvo        andar              # anduvo
SFX H   dar   devo        andar              # andevo
SFX H   dar   duvimos     andar              # anduvimos
SFX H   dar   duviemos    andar              # anduviemos
SFX H   dar   duvistis    andar              # anduvistis
SFX H   dar   duviestis   andar              # anduviestis
SFX H   dar   duvieron    andar              # anduvieron
SFX H   dar   de          andar              # ande
SFX H   dar   des         andar              # andes
SFX H   dar   das         andar              # andas
SFX H   dar   demos       andar              # andemos
SFX H   dar   déis        andar              # andéis
SFX H   dar   dan         andar              # andan
SFX H   ar    uviera      andar              # anduviera
SFX H   ar    uviere      andar              # anduviere
SFX H   ar    uvieras     andar              # anduvieras
SFX H   ar    uvieres     andar              # anduvieres
SFX H   ar    uviéramos   andar              # anduviéramos
SFX H   ar    uviéremos   andar              # anduviéremos
SFX H   ar    uvierais    andar              # anduvierais
SFX H   ar    uviereis    andar              # anduviereis
SFX H   ar    uvieran     andar              # anduvieran
SFX H   ar    uvieren     andar              # anduvieren
SFX H   0     é           andar              # andaré
SFX H   0     ás          andar              # andarás
SFX H   0     á           andar              # andará
SFX H   0     emos        andar              # andaremos
SFX H   0     éis         andar              # andaréis
SFX H   0     án          andar              # andarán
SFX H   0     ía          andar              # andaría
SFX H   0     íes         andar              # andaríes
SFX H   0     íamos       andar              # andaríamos
SFX H   0     íemos       andar              # andaríemos
SFX H   0     íais        andar              # andaríais
SFX H   0     íeis        andar              # andaríeis
SFX H   0     íen         andar              # andaríen
SFX H   ar    ái          andar              # andái
SFX H   ar    ando        andar              # andando
SFX H   ar    ao          andar              # andao
SFX H   ar    ada         andar              # andada
SFX H   ar    áu          andar              # andáu
SFX H   ar    aos         andar              # andaos
SFX H   ar    aes         andar              # andaes
SFX H   iar   ío          iar                # trío
SFX H   iar   íes         iar                # tríes
SFX H   iar   ía          iar                # tría
SFX H   iar   iamos       iar                # triamos
SFX H   iar   iáis        iar                # triáis
SFX H   iar   íen         iar                # tríen
SFX H   iar   iaba        iar                # triaba
SFX H   iar   iabes       iar                # triabes
SFX H   iar   iábamos     iar                # triábamos
SFX H   iar   iábemos     iar                # triábemos
SFX H   iar   iabais      iar                # triabais
SFX H   iar   iabeis      iar                # triabeis
SFX H   iar   iaben       iar                # triaben
SFX H   iar   ié          iar                # trié
SFX H   iar   iasti       iar                # triasti
SFX H   iar   iesti       iar                # triesti
SFX H   iar   ió          iar                # trió
